# 求助陈版和各位大神融资租赁资产，租赁期未结束的会计处理

提问人：古今之语 691213 时间：2019-03-19 17:17:14
比如：母公司融资租入固定资产，租赁期未结束，（租赁期 2 年，分 24 期归还租金，按 10 年计提折旧）母公司支付了 5 期的租金后，将合同的所有权利和债务转给了子公司，子公司继续支付租金。怎么进行会计处理呢？
子公司按照母公司的固定资产净值确认固定资产原值，长期应付款余额，未确认融资费用余额记账，差额借应收账款-母公司。请问这样是否合理。

回答人：chenyiwei
应当根据资产、负债转移的相关协议确定账务处理方法。在一般情况下，你建议的做法基本合理，但只有在母公司确定将给予子公司补偿的情况下，子公司才能确认对母公司的应收（注意是其他应收，不是应收账款）。且该应收款项如果与转入的资产、负债净额存在差异的，则差额应调整子公司的资本公积。